臺灣臺北地方法院刑事判決　　　　　　　　　　　　　九十三年度訴字第八四六號
　　公　訴　人　臺灣臺北地方法院檢察署檢察官
　　被　　　告　甲○○
右列被告因違反毒品危害防制條例案件，經檢察官聲請以簡易判決處刑（九十三年度
毒偵字第一○○一號）及移送併案審理（九十三年度毒偵字第一二三三號、第一四四
四號、第一八三六號），本院認為不宜以簡易判決處刑，改依通常程序審理，嗣於本
院準備程序進行中，被告就被訴事實為有罪之陳述，經本院合議庭認為適當後，裁定
由受命法官獨任進行簡式審判程序，判決如左：
    主      文
甲○○連續施用第一級毒品，累犯，處有期徒刑壹年。
扣案如附表編號(一)、(二)所示之海洛因參包及如附表編號(三)所示之注射針筒壹支、殘渣
袋壹個（上開注射針筒、殘渣袋內均殘留第一級毒品海洛因）均沒收銷燬。
    事      實
一、甲○○前因強盜案件，經本院以八十七年度訴字第七六八號判處有期徒刑三年二
    月確定，於民國九十年一月十日縮刑假釋出監，刑期至九十年十月二十四日屆滿
    未經撤銷假釋而以已執行論；另於九十年間，因施用第一級毒品，經本院以九十
    年度毒聲字第二七二六號裁定送觀察、勒戒後，認有繼續施用之傾向，經本院以
    九十一年度毒聲字第二號裁定令入戒治處所施以強制戒治，並經本院以九十一年
    度毒聲字第一○一九號裁定停止戒治，所餘戒治期間交付保護管束，嗣保護管束
    期滿未經撤銷，而經臺灣臺北地方法院檢察署檢察官於九十二年二月十三日以九
    十二年度戒毒偵字第一九號為不起訴處分確定。詎甲○○猶不知悔改，復基於施
    用第一級毒品海洛因之概括犯意，自九十三年初起至同年六月十七日止，在臺北
    市○○區○○街八十九號二樓住處、萬華區○○○道雙園市場公廁內、萬華區○
    ○路一一二巷九弄四十六號旁空地及莒光路附近空屋等處所，連續施用第一級毒
    品海洛因多次，嗣分別於下列時、地為警查獲：(一)於九十三年三月四日下午一時
    三十分許，在臺北市○○區○○路、昆明街口為警查獲，並扣得附表編號(一)所示
    之白粉二包；(二)於同年四月二十八日下午四時三十分許，在臺北市○○區○○路
    一二二巷三十號為警查獲；(三)於同年五月十一日下午五時二十分許，在臺北市萬
    華區○○○道一二○巷三十九弄六號前為警查獲，並扣得附表編號(二)所示之白粉
    一包；(四)於同年六月十七日下午五時五分許，在臺北市○○區○○路一一二巷九
    弄四十六號旁空地為警查獲，並扣得附表編號(三)所示為被告所有供其注射施打及
    盛裝海洛因所用之注射針筒一支、殘渣袋一個。
二、案經臺北市政府警察局、臺北市政府警察局萬華分局分別報請臺北地方法院檢察
    署檢察官偵查後聲請簡易判決處刑及移送併案審理，嗣於本院準備程序進行中，
    被告就被訴事實為有罪之陳述，本院改依簡式審判程序審理。
    理      由
一、右揭事實，業據被告甲○○於警詢及偵查中坦承不諱，並於本院準備程序中自白
    犯罪在卷（見本院卷第一一四頁），且其於九十三年三月四日、同年四月二十八
    日、五月十一日、六月十七日為警查獲後分別採集之尿液，其檢驗結果均呈現嗎
    啡類陽性反應，有臺灣尖端先進生技醫藥股份有限公司於九十三年三月十八日、
    同年五月七日、五月二十八日、六月二十八日分別出具之濫用藥物檢驗報告計四
    紙在卷可稽（見九十三年度毒偵字第一二三三號卷第二頁、九十三年度毒偵字第
    一○○一號卷第十四頁、九十三年度毒偵字第一四四四號卷第三頁、九十三年度
    毒偵字第一八三六號卷第三頁），且有扣案如附表編號(一)、(二)所示之含第一級毒
    品海洛因成分之白粉三包可證（其鑑驗結果、成分、重量均見附表所示），復有
    如附表編號(三)所示為被告所有供其施打注射及盛裝海洛因所用之注射針筒一支、
    殘渣袋一個扣案可憑（該針筒及殘渣袋內海洛因殘留情形亦詳如附表），足證被
    告前揭出於任意性之自白與事實相符。查被告於九十年間，因施用第一級毒品，
    經本院以九十年度毒聲字第二七二六號裁定送觀察、勒戒後，認有繼續施用之傾
    向，經本院以九十一年度毒聲字第二號裁定令入戒治處所施以強制戒治，並經本
    院以九十一年度毒聲字第一○一九號裁定停止戒治，所餘戒治期間交付保護管束
    ，嗣保護管束期滿未經撤銷，而經臺灣臺北地方法院檢察署檢察官於九十二年二
    月十三日以九十二年度戒毒偵字第一九號為不起訴處分確定等情，亦有該不起訴
    處分書（見九十三年度毒偵字第一○○一號偵查卷第二四頁）、臺灣高等法院被
    告全國前案紀錄表（見本院卷）在卷可考，足認被告確曾因施用毒品案件，經觀
    察勒戒、強制戒治、交付保護管束期滿而經檢察官為不起訴處分後，五年內再犯
    本件施用毒品罪。本件事證明確，被告連續施用第一級毒品海洛因之犯行堪以認
    定。
二、按海洛因具有成癮性、濫用性，對社會危害甚大，係屬毒品危害防制條例第二條
    第二項第一款所規定之第一級毒品，被告前因施用毒品案件，經送觀察勒戒、強
    制戒治並由檢察官為不起訴處分後，於五年內再犯本件毒品危害防制條例第十條
    之罪，依同條例第二十三條第二項之規定，應依該條例第十條之規定論處。核被
    告所為，係犯毒品危害防制條例第十條第一項之施用第一級毒品罪，其施用前後
    持有第一級毒品海洛因之低度行為，均為施用之高度行為所吸收，不另論罪。被
    告先後多次施用第一級毒品海洛因之犯行，時間緊接，方法相同，觸犯構成要件
    相同之罪名，顯係基於概括犯意為之，應依刑法第五十六條連續犯之規定論以一
    罪，並依法加重其刑。公訴人雖僅就被告於九十三年三月間起至同年四月二十八
    日止之連續施用毒品犯行提起公訴，惟被告確有自九十三年初起至同年六月十七
    日止之連續施用毒品犯行，且經檢察官請求併案審理，依刑事訴訟法第二百六十
    七條之規定，其就連續犯之一部犯罪事實起訴者，效力及於全部連續犯行，本院
    自應併予裁判。查被告前因強盜案件，經本院以八十七年度訴字第七六八號判處
    有期徒刑三年二月確定，於民國九十年一月十日縮刑假釋出監，刑期至九十年十
    月二十四日屆滿未經撤銷假釋而以已執行論等情，有臺灣高等法院被告全國前案
    紀錄表在卷可按，其受前開有期徒刑之執行完畢後，五年內再犯本件有期徒刑以
    上之罪，為累犯，應依法加重其刑，並遞加之。爰審酌被告曾有前科，前因施用
    毒品而接受觀察勒戒、強制戒治等程序，仍不知悔改，復繼續沾染施用毒品惡習
    ，其施用毒品行為對於自身及社會所造成之危害程度非輕，及犯罪之動機、目的
    、手段、施用毒品之時間，暨其犯後坦承犯行等一切情狀，量處如主文第一項所
    示之刑。扣案如附表編號(一)、(二)所示之第一級毒品海洛因三包，不問屬於犯人與
    否，均應依毒品危害防制條例第十八條第一項前段之規定宣告沒收銷燬。另扣案
    之注射針筒一支、殘渣袋一個，均屬被告所有供其注射施打及盛裝海洛因所用之
    物，業據被告供明在卷（見本院卷第一一三頁反面），該注射針筒及殘渣袋內均
    殘留有第一級毒品海洛因成分，由於海洛因與容器已無法分離，是整體均應依毒
    品危害防制條例第十八條第一項前段規定宣告沒收並銷燬之。
三、依刑事訴訟法第四百五十二條、第二百七十三條之一第一項、第二百九十九條第
    一項前段，毒品危害防制條例第十條第一項、第十八條第一項前段，刑法第十一
    條前段、第五十六條、第四十七條，判決如主文。
本案經檢察官楊仲萍到庭執行職務
中　　　華　　　民　　　國　　九十三　　年　　 十一 　　月　　　八　　　日
                                      臺灣臺北地方法院刑事第十一庭
                                                法  官  林庚棟
右正本證明與原本無異。
如不服本判決，應於判決送達後十日內，向本院提出上訴狀。
                                                書記官  殷玉芬
中　　　華　　　民　　　國　　九十三　　年　　 十一　　月　　　 八　　　日
附錄本案論罪科刑法條全文
毒品危害防制條例第十條：
施用第一級毒品者，處六月以上五年以下有期徒刑。
施用第二級毒品者，處三年以下有期徒刑。
附表：
┌──┬────┬──┬──────────────┬──────────┐
│編號│名    稱│單位│  鑑     定     結      果  │ 贓證物品保管單編號 │
├──┼────┼──┼──────────────┼──────────┤
│(一)  │白    粉│貳包│該白粉貳包均含有第一級毒品海│九十三年度青保管字第│
│    │        │    │洛因成分，合計淨重零點零捌公│三五九號（見本院卷第│
│    │        │    │克，空包裝重零點參陸公克（法│三十頁）            │
│    │        │    │務部調查局九十三年七月十五日│                    │
│    │        │    │調科壹字第○二○○○六四七六│                    │
│    │        │    │六號鑑定通知書，見本院卷第二│                    │
│    │        │    │七頁）                      │                    │
├──┼────┼──┼──────────────┼──────────┤
│(二)  │白    粉│壹包│該白粉壹包含有第一級毒品海洛│九十三年度青保管字第│
│    │        │    │因成分，淨重零點零柒公克，空│二九七號（見上揭核退│
│    │        │    │包裝重零點壹柒公克（法務部調│字第二七八二號卷第十│
│    │        │    │查局九十三年六月九日調科壹字│四頁）              │
│    │        │    │第000000000號鑑定通│                    │
│    │        │    │知書，見九十三年度核退字第二│                    │
│    │        │    │七八二號卷第十五頁）        │                    │
├──┼────┼──┼──────────────┼──────────┤
│(三)  │注射針筒│壹支│該針筒內液體含第一級毒品海洛│九十三年度青保管字第│
│    ├────┼──┤因成分，該殘渣袋內亦發現有海│四九二號（見上揭毒偵│
│    │殘渣袋  │壹個│洛因成分殘留（法務部調查局九│字第一八三六號卷第四│
│    │        │    │十三年九月九日調科壹字第○二│頁）                │
│    │        │    │0000000號鑑定通知書，│                    │
│    │        │    │見九十三年度毒偵字第一八三六│                    │
│    │        │    │號卷第四四頁）              │                    │
└──┴────┴──┴──────────────┴──────────┘
